臺灣臺北地方法院刑事判決　　　　　　　　　　　九十一年度交簡上字第一七三號
　　上　訴　人
　　即　被　告　甲○○
右列上訴人因公共危險案件，不服本院臺北簡易庭九十一年度北交簡字第三十二號，
中華民國九十一年五月二十四日第一審簡易判決（檢察官聲請簡易判決處刑書案號：
臺灣臺北地方法院檢察署九十年度偵字第二○七九八號），提起上訴，本院管轄之第
二審合議庭判決如左：
    主  文
上訴駁回。
    事  實
一、甲○○明知服用酒類已達不能安全駕駛之程度時，即不得駕駛動力交通工具，竟
    自民國九十年九月三十日凌晨零時許起至凌晨二時許止，在臺北市○○區○○街
    夜市附近，與友人共同飲用若干酒類，酒後其控制力及注意力均已達無法安全駕
    駛動力交通工具之程度，猶駕駛車牌號碼ＡＦ─一八四八號自用小客車在道路上
    行駛，迨於同日凌晨二時三十三分許，途經同市○○○路○段五巷巷口處時，經
    警攔查檢測其呼氣所含酒精濃度達每公升○．七五毫克（ＭＧ／Ｌ），客觀上已
    達不能安全駕駛動力交通工具之程度，始查悉上情。
二、案經臺北市政府警察局萬華分局報請臺灣臺北地方法院檢察署檢察官偵查後聲請
    簡易判決處刑。
    理  由
一、上訴人即被告甲○○於前揭時、地酒後駕駛前開自用小客車行經臺北市○○○路
    ○段五巷巷口處時遇警攔測，其呼氣酒精濃度每公升為○‧七五毫克等情，業據
    被告於警局詢問時坦承不諱（參見臺灣臺北地方法院檢察署九十年度偵字第二○
    七九八號偵查卷宗第七頁及反面），並有酒精濃度檢測表及台北市政府警察局舉
    發違反道路交通管理事件通知單各一紙在卷可憑（見同前偵查卷第十二頁），又
    被告遭查獲、測試或訊問過程，被告有多話之情事，此有臺北市政府警察局萬華
    分局昆明街派出所警員吳俊鴻依職權所填製刑法第一百八十五條之三案件測試觀
    察紀錄表一紙在卷可考（見同前偵查卷第十三頁），足徵被告確有於飲用酒類後
    ，已達不能安全駕駛動力交通工具而仍然駕駛之犯行。
二、至被告於臺北簡易庭及本院審理時，雖矢口否認有公共危險之犯行，辯稱：當時
    係食用含有酒精的薑母鴨，惟意識很清楚，當時走路很穩，講話也很正常云云；
    惟查：(一)被告前於九十年九月三十日在警局詢問時自承當時與友人共同飲用啤酒
    等語，此有警訊筆錄一份在卷可按（見同前偵查卷宗第七頁及反面），其於警局
    詢問及本院審理時前後所言相互矛盾，是所辯當時僅食用薑母鴨等語，顯係卸責
    之詞，應非可採；(二)次按刑法第一百八十五條之三規定服用酒類致不能安全駕駛
    動力交通工具，係抽象危險犯，並不以發生具體危險為必要，至所謂酒醉狀態，
    只需一般評價程度達於對車輛駕駛行為失其必要之注意力或判斷力之虞即可，至
    實際上對駕駛行為是否發生具體危險，則並不重要。又行為人飲酒後如其呼氣酒
    精濃度達人體酒精濃度為每公升○‧七五毫克時，即有有反應較慢、感覺減低、
    影響駕駛、思考改變、個性行為改變之輕到中度酒精中毒症狀並影響駕駛之情形
    ，有行政院國軍退除役官兵輔導委員會臺北榮民總醫院八十八年八月五日（八八
    ）北總內字第二六八六八號函附卷可參，且汽車駕駛人飲酒後其呼氣中酒精濃度
    如已達於每公升○‧七五毫克，其肇事率為一般未飲酒者之二十五倍，亦有中央
    警察大學交通學系暨交通管理研究所教授蔡志中之研究報告在卷可憑，況法務部
    於八十八年五月十日亦邀集司法院刑事廳、交通部、行政院衛生署、內政部警政
    署及中央警察大學等相關單位決議，並參酌美國加州運輸部交通安全局所實驗之
    結果，以呼氣酒精濃度逾每公升含Ｏ．五五毫克時，即得認為不能安全駕駛為認
    定標準，蓋因由美國、德國及日本等國家所進行之酒精濃度與精神狀態之測試實
    驗，呼氣中酒精濃度達每公升Ｏ．五五毫克時，就人之生理方面，已產生視覺反
    應遲鈍、影像不能集中、同時不能看清前方路況及車旁照後鏡等狀況，其駕駛能
    力已受有影響，其肇事率已為一般正常人之十倍，足徵此項認定標準，依一般社
    會通念，客觀上足以認定已達不能安全駕駛之程度。綜上所述，估不論被告是僅
    食用含有酒精成分之的薑母鴨湯抑或飲用啤酒，其體內之酒精濃度經警攔查檢測
    其呼氣所含酒精濃度高達每公升○．七五毫克，是依前述臺北榮民總醫院函文及
    學者研究報告所提出「不能安全駕駛」之酒精含量數值、被告酒精濃度檢測表、
    警員吳竣鴻所填製之刑法第一百八十五條之三案件測試觀察紀錄表等證據，足認
    被告於駕駛汽車經警查獲之當時，顯然已達不能安全駕駛之情狀，是被告所辯，
    顯係圖卸飾詞，殊無可採，罪證明確，犯行洵堪認定。
三、核被告甲○○所為係犯刑法第一百八十五條之三服用酒類不能駕駛動力交通工具
    而駕駛之公共危險罪。原判決以被告犯行明確而適用上開法條判處罰金一萬八千
    元，如易服勞役，以三百元折算一日，經核認事用法均無違誤，量刑堪稱妥適，
    應予維持。上訴意旨空言指摘原判決不當，並稱其當時意識清楚云云，並無理由
    ，應予駁回其上訴。
四、據上論斷，應依刑事訴訟法第四百五十五條之一第一項、第三項、第三百六十八
    條，判決如主文。
本案經檢察官黃東焄到庭執行職務
中      華      民      國    九十一    年     十一     月    二十七    日
                                      臺灣臺北地方法院交通法庭
                                          審判長法  官劉壽嵩
                                                法  官洪文慧
                                                法  官鄧德倩
右正本證明與原本無異。
本判決不得上訴。
                                                書記官謝韻華
中      華      民      國    九十一    年     十一     月    二十七    日
